# 请教陈版，有关股东投入计入资本公积的问题

提问人：ariel00 时间：2013-09-08 16:28:39
请问陈版，股东投入的资金用于以后转增资本，又不想交纳企业所得税，能够以什么名义计入资本公积科目呢？谢谢

回答人：chenyiwei
这有较大难度。会计上说应属于“资本公积——资本溢价”，但这样操作会在税务上被认定为接受捐赠而计入应纳税所得额。

提问人：ariel00 时间：2013-09-08 16:55:28
资本溢价一般都是注资投入时的差额吧？如果没有经过验资，可以直接计吗？

回答人：chenyiwei
可以。

提问人：ariel00 时间：2013-09-08 16:57:33
财会函 2008 年 60 号文是说股东捐赠可以计入资本公积。但捐赠又要涉税，所以不知道怎么处理更好

回答人：chenyiwei
如果计入当年度应纳税所得额的，则按照扣税后的净额计入资本公积。

提问人：61309 时间：2013-09-09 17:50:30
陈老师，母公司对子公司投资，不增加子公司的注册资本，而是直接计入资本公积----溢价，可以吗？依据什么？谢谢。

回答人：chenyiwei
工商相关法律法规对此无禁止性规定，只需要注意按照税法规定足额履行纳税义务即可。